臺灣新竹地方法院刑事判決
110年度易緝字第7號
公  訴  人  臺灣新竹地方檢察署檢察官
被      告  張嘉軒



上列被告因竊盜案件，經檢察官提起公訴（109 年度偵字第4179
號），本院判決如下：
   主  文
張嘉軒共同犯竊盜罪，處拘役肆拾日，如易科罰金，以新臺幣壹
仟元折算壹日。未扣案之犯罪所得新臺幣參仟元沒收，於全部或
一部不能沒收或不宜執行沒收時，追徵其價額。 
    事  實
一、張嘉軒與鄭丞祐（業經本院另案判決確定在案）共同基於意
　　圖為自己不法所有之犯意聯絡及行為分擔，於民國108 年11
　　月24日22時54分許，共乘車牌號碼000-000 號普通重型機車
　　至新竹市○區○○路000 號前，鄭丞祐指示張嘉軒竊取停放
　　在該處之電動車1 輛，並約定事成之後給予張嘉軒新臺幣（
　　下同）3000元之報酬，隨後先行離去，張嘉軒即持鑰匙1 支
　　（未扣案）啟動而竊取陳健瑋停放在該處之電動車，得手後
　　旋駛離該處，張嘉軒隨後在位於新竹市南大路748 巷15弄裡
　　某公園處將該竊得之電動車1 輛交予鄭丞祐，並當場獲鄭丞
　　祐交付現金3000元之利益。嗣陳健瑋於108 年11月25日7 時
　　許發覺電動車遭竊，乃報警處理，因而為警循線查悉上情。
二、案經陳健瑋訴由新竹市警察局第一分局報請臺灣新竹地方檢
　　察署檢察官偵查起訴。
    理  由
一、按被告以外之人於審判外之言詞或書面陳述，除法律有規定
    者外，不得作為證據；被告以外之人於審判外之陳述，雖不
    符刑事訴訟法第159 條之1 至第159 條之4 規定，而經當事
    人於審判程序同意作為證據，法院審酌該言詞陳述或書面陳
    述作成時之情況，認為適當者，亦得為證據；當事人、代理
    人或辯護人於法院調查證據時，之有第159 條第1 項不得為
    證據之情形，而未於言詞辯論終結前聲明異議者，視為有前
    項之同意，刑事訴訟法第159 條第1 項、第159 條之5 分別
    定有明文。經查，本判決所引用下列被告以外之人於審判外
    之陳述，雖屬傳聞證據，惟檢察官及被告於本院審理時均表
    示沒有意見等語（見易字第740 號卷第75、76頁、易緝字第
　　7 號卷第21至24頁），且未於言詞辯論終結前聲明異議，本
　　院審酌上開供述證據資料製作時之狀況，尚無違法不當及證
　　明力明顯過低之瑕疵，亦認為以之做為證據應屬適當，揆諸
　　前開規定，依刑事訴訟法第159 條之5 第1 項之規定，上開
　　證據資料均有證據能力。至於本院下列所引用其餘非供述證
　　據部分，檢察官及被告於本院均未主張排除該非供述證據之
　　證據能力，且迄本院言詞辯論終結前亦未表示異議，本院審
　　酌前揭非供述證據之取得過程亦無何明顯瑕疵，且無刑事訴
　　訟法第159 條之4 顯有不可信之情況，或其他不得作為證據
　　之情形；亦無證明力明顯過低之情形，復經本院於審判程序
　　依法進行調查，並予以當事人辯論，被告之訴訟防禦權已受
　　保障，應認均有證據能力。
二、訊據被告張嘉軒除供述：當時我將電動車交予鄭丞祐時，他
    是給我2000元等情外，對於其餘前揭事實坦承不諱（見易字
　　第740 號卷第71頁、易緝字第7 號卷第24、25頁），並經同
　　案被告鄭丞祐於警詢、偵訊及本院審理時供述綦詳，且為告
　　訴人陳健瑋於警詢時指訴甚明（見偵字第4179號卷第4至7、
　　11、12、63、64、70頁、易字第740號卷第194至200頁），
    此外，復有警員曾鴻葦於109 年3 月4 日所出具之偵查報告
　　1 份、指認犯罪嫌疑人紀錄表1 份、監視器錄影畫面翻拍照
　　片3 幀、車輛詳細資料報表1 份、臺灣新竹地方檢察署勘驗
　　筆錄1 份、監視器錄影畫面翻拍照片6 幀及本院109 年度易
　　字第740 號刑事判決1 份等附卷足稽（見偵字第4179號卷第
　　3、8至10、14至16、65、66、271至276頁）。被告於本院審
　　理時固供述：當時鄭丞祐是給我2000元云云，惟查被告於前
　　開時地竊得告訴人陳健瑋所有上揭電動車後，駛離該處，隨
　　後在位於新竹市南大路748 巷15弄裡某公園處將該電動車交
　　予同案被告鄭丞祐，同案被告鄭丞祐當場交付現金3000元予
　　被告等情，已據同案被告鄭丞祐於本院另案審理時供述明確
　　（見易字第740 號卷第195至198頁），又被告於偵訊時亦自
　　承：我把偷來的機車騎到我們會合的地方，鄭丞祐給我3000
　　元等情不諱（見偵字第4179號卷第70頁）；而被告與同案被
　　告鄭丞祐間並無怨隙，且被告將竊得之上揭電動車交予同案
    被告鄭丞祐同時會獲同案被告鄭丞祐交付款項一節，為被告
    與同案被告鄭丞祐於案發當時即已約定，則同案被告鄭丞祐
　　於本院另案審理時在已坦承犯行之情況下當無特意誇大所交
　　付予被告之款項數額之必要；況且被告於偵訊時供述同案被
　　告鄭丞祐給予之報酬數額為3000元等情當時，同案被告鄭丞
　　祐係否認與被告間具有竊盜他人財物之不法犯意聯絡一節，
　　則苟非同案被告鄭丞祐所給予被告之報酬確係3000元，實難
　　想像被告為何於偵訊時即會供述自同案被告鄭丞祐處所收取
　　之利益為3000元而非2000元？從而被告於本院審理時更易前
　　供而辯述上情，顯非真實，不足採信。綜上，本案事證明確
　　，被告所為前揭竊盜犯行堪以認定，應予依法論科。
三、核被告張嘉軒所為，係犯刑法第320 條第1 項之竊盜罪。又
　　被告與同案被告鄭丞祐間，具有犯意聯絡及行為分擔，為共
　　同正犯。爰審酌被告之素行、正值青年，不思循正當途徑賺
　　取錢財，卻與同案被告鄭丞祐共同竊盜他人所有財物，不尊
　　重他人之財產權，是其所為實不可取，其犯罪動機、手段、
　　情節、目的、分工情形、所竊得財物之價值、所生危害情形
　　、犯後坦承不諱，然並未賠償告訴人之損害，暨參酌被告為
　　高中肄業之智識程度，有父親之家人、未婚、無子女、從事
　　洗車廠之工作，月收入3 萬元至3 萬5 千元之家庭及生活狀
　　況等一切情狀，量處如主文所示之刑，並諭知如易科罰金之
　　折算標準，以資懲儆。
四、按供犯罪所用、犯罪預備之物或犯罪所生之物，屬於犯罪行
    為人者，得沒收之；犯罪所得，屬於犯罪行為人者，沒收之
    ；前二項之沒收，於全部或一部不能沒收或不宜執行沒收時
    ，追徵其價額，刑法第38條第2 項前段、第38條之1 第1 項
    前段、第3 項分別定有明文。又刑法第38條之2 第2 項規定
　　：宣告前二條之沒收或追徵，有過苛之虞、欠缺刑法上之重
　　要性、犯罪所得價值低微，或為維持受宣告人生活條件之必
　　要者，得不宣告或酌減之。「任何人都不得保有犯罪所得」
　　為普世基本法律原則，犯罪所得之沒收、追繳或追徵，在於
　　剝奪犯罪行為人之實際犯罪所得，包括原物或其替代價值利
　　益，使其不能坐享犯罪之成果，以杜絕犯罪誘因，可謂對抗
　　、防止經濟、貪瀆犯罪之重要刑事措施，性質上屬類似不當
　　得利之衡平措施，著重所受利得之剝奪。又按二人以上共同
　　犯罪，關於犯罪所得之沒收或追徵，倘個別成員並無犯罪所
　　得，且與其他成員對於所得亦無事實上之共同處分權時，即
　　無「利得」可資剝奪，一概採取絕對連帶沒收或追徵，對未
　　受利得之共同正犯顯失公平，故共犯所得之沒收或追徵，應
　　就各人所分得者為之。又所謂各人「所分得」之數，係指各
　　人「對犯罪所得有事實上之處分權限」而言。各共同正犯有
　　無犯罪所得、所得多寡，事實審法院應視具體個案之實際情
　　形，綜合卷證資料及調查結果，依自由證明程序釋明其合理
　　之依據而為認定。倘共同正犯各成員內部間，對於不法利得
　　分配明確時，應依各人實際分配所得宣告沒收；若共同正犯
　　成員對不法所得並無處分權限，與其他成員亦無事實上之共
　　同處分權限者，自不得諭知沒收；然如共同正犯各成員對於
　　不法利得享有共同處分權限，且難以區別各人分得之數，則
　　仍應負共同沒收之責，最高法院107 年度臺上字第222 號判
　　決意旨可供參照。經查被告與同案被告鄭丞祐共同竊得電動
　　車1 輛，被告於竊得後係交予同案被告鄭丞祐，並獲交付現
　　金3000元之利益等情，業如前述，是以該3000元即係被告為
　　本案竊盜犯行時之犯罪所得，雖未扣案，仍應依刑法第38條
　　之1 第1 項前段、第3 項規定宣告沒收，並諭知於全部或一
　　部不能沒收或不宜執行沒收時，追徵其價額。又被告所持以
　　為本案竊盜犯行時之鑰匙1 支，未據扣案，復無證據證明現
　　尚存在，且欠缺刑法上重要性，為免日後執行之困難，過度
　　耗費訴訟資源而無助於目的的達成，爰依刑法第38條之2 第
　　2 項規定，不予宣告沒收，附此敘明。
據上論斷，應依刑事訴訟法第299 條第1 項前段，刑法第28條、
第320 條第1 項、第41條第1 項前段、第38條之1 第1 項前段、
第3 項、第38條之2 第2 項，刑法施行法第1 條之1 第1 項，判
決如主文。
本案經檢察官張瑞玲提起公訴，檢察官高上茹到庭執行職務。
中　　華　　民　　國　　110 　年　　4 　　月　　16　　日
                  刑事第一庭    法  官   楊惠芬
以上正本證明與原本無異。  
如不服本判決應於收受送達後20日內向本院提出上訴書狀，並應
敘述具體理由；其未敘述上訴理由者，應於上訴期間屆滿後20日
內向本院補提理由書（均須按他造當事人之人數附繕本）「切勿
逕送上級法院」。告訴人或被害人如對於本判決不服者，應具備
理由請求檢察官上訴，其上訴期間之計算係以檢察官收受判決正
本之日期為準。　　　　　　　　　
中　　華　　民　　國　　110 　年　　4 　　月　　21　　日
              　　　　　　　　　書記官   李艷蓉 　　
附錄本案論罪科刑法條：
刑法第320 條第1 項：
意圖為自己或第三人不法之所有，而竊取他人之動產者，為
竊盜罪，處五年以下有期徒刑、拘役或五十萬元以下罰金。